最高法院刑事判決　　　　　　　　　　　　　　　九十一年度台上字第一七七七號
　　上　訴　人　甲○○
右上訴人因違反毒品危害防制條例等罪案件，不服台灣高等法院中華民國九十年十二
月十九日第二審判決（九十年度上訴字第三０六０號，起訴案號：台灣士林地方法院
檢察署八十八年度偵字第八五０七號），提起上訴，本院判決如左：
    主  文
上訴駁回。
    理  由
一販賣第二級毒品部分：
按刑事訴訟法第三百七十七條規定，上訴於第三審法院，非以判決違背法令為理由，
不得為之。是提起第三審上訴，應以原判決違背法令為理由，係屬法定要件。如果上
訴理由狀並未依據卷內訴訟資料，具體指摘原判決不適用何種法則或如何適用不當，
或所指摘原判決違法情事，顯與法律規定得為第三審上訴理由之違法情形，不相適合
時，均應認其上訴為違背法律上之程式，予以駁回。本件原判決綜合調查證據之結果
，認上訴人甲○○共同連續犯有毒品危害防制條例第四條第二項販賣第二級毒品罪（
為累犯）之事實，因認第一審判決就此部分論上訴人以上開罪名，並以上訴人為連續
犯及累犯，依刑法第五十六條及第四十七條規定，就有期徒刑部分遞加其刑後，量處
有期徒刑柒年貳月；安非他命小包（驗餘淨重計肆點零肆貳陸克）沒收銷燬之，販
毒所得新台幣壹千元沒收，如全部或一部不能沒收時，以其財產抵償之，為無不合，
予以維持，駁回上訴人在第二審之上訴，已詳認定犯罪事實之依據及憑以認定之理
由，並對上訴人否認犯罪之辯詞，如何不足採信，均已依據卷內資料予以指駁及說明
，從形式上觀察，原判決並無違背法令情形。上訴意旨謂：本件係同案被告吳燕翎逕
向「小雅」買受安非他命，「小雅」則利用不知情之上訴人代送，上訴人復拒絕代收
販毒價款，足見上訴人與「小雅」間，絕無販賣安非他命之犯意聯絡及行為分擔等語
，係就原判決已詳為論斷與說明之事項，再為事實上之爭執，殊非適法之第三審上訴
理由。又上訴人如何與「小雅」共同販賣安非他命牟利，原判決理由二、三已詳述其
調查審認之結果，核屬事實審法院採證認事之職權行使，上訴意旨任加指摘，難謂適
法。此外，上訴人徒憑己意，對原審職權之適法行使及原判決理由已詳為論斷之事項
，任意爭辯，顯與法定上訴第三審之形式要件不符，其上訴違背法律上之程式，應予
駁回。
二持有第一級毒品部分：
按刑事訴訟法第三百七十六條所列各罪之案件，經第二審判決者，不得上訴於第三審
法院，觀諸該法條之規定自明。上訴人甲○○另被訴持有第一級毒品部分，原判決係
維持第一審依毒品危害防制條例第十一條第一項論處罪刑之判決。查該罪名係屬刑事
訴訟法第三百七十六條第一款之案件，既經第二審判決，自不得上訴於第三審法院，
上訴人竟就此部分復提起上訴，顯為法所不許，亦應予駁回。
據上論結，應依刑事訴訟法第三百九十五條前段，判決如主文。
中      華      民      國    九十一    年      四      月      三      日
                              最高法院刑事第五庭
                                  審判長法官  謝  家  鶴
                                        法官  洪  文  章
                                        法官  花  滿  堂
                                        法官  陳  世  淙
                                        法官  洪  佳  濱
       右正本證明與原本無異
                                              書  記  官
中      華      民      國    九十一    年      四      月     十九     日
